

CONTACTO







Silvia Liliana Candia Tavera

PROFESIONAL EN LENGUAS MODERNAS

MI PERFIL

Soy profesional en Lenguas Modernas con énfasis en Comunicación Digital, apasionada por la enseñanza de idiomas, la programación y la producción audiovisual. Poseo sólidos conocimientos en desarrollo web, especializado en la creación de páginas web utilizando HTML y CSS. Además, gracias a mi enfoque en comunicación digital, he desarrollado habilidades en diseño gráfico utilizando herramientas como Illustrator, Photoshop y Adobe XD. He llevado a cabo proyectos prácticos donde he aplicado con éxito mis conocimientos adquiridos. Estoy motivada por el desafío de fusionar mi pasión por los idiomas con mi experiencia en tecnología y diseño para crear soluciones innovadoras y efectivas en el ámbito digital. Adjunto mi portafolio para que puedas conocer más de mí Enlace al portafolio.

EXPERIENCIA LABORAL

· British Council

Test day staff Abril 2024 - Actualmente

- 1. Responsable de supervisar el examen IELTS a personas que acuden a la entidad con esta finalidad.
- 2. Verificar que la identidad de las personas sea verídica.
- 3. Ayudar a que el entorno para el desarrollo de la prueba sea lo más adecuado posible.
- 4. Responder a dudas e inquietudes durante la realización de la prueba.

Gimnasio psicopedagógico personalizado e integral

Docente de inglés Febrero 2022 - Diciembre 2023

- 1. Responsable del área inglés en la institución, lo que conlleva a diseñar, modificar y/o actualizar los planes de estudio de cada grado, además de realizar las planeaciones para cumplir a cabalidad con las temáticas propuestas.
- 2. Enseñar la materia a primaria con diferentes enfoques cómo: ciencias sociales, matemáticas y ciencias naturales.
- 3. Ser directora de curso
- 4. Responsable del bienestar y cuidado de todos los estudiantes.
- 5. Entregar informes detallados a los padres sobre el desempeño del estudiante durante el periodo académico.

Logros

Enseñanza del idioma inglés a los estudiantes de manera didáctica Crear y fortalecer bases sólidas del idioma en los estudiantes que tuve a mi cargo.

• S.G.S. Colombia Holding s.a.s.

Practicante en área de engagement Noviembre 2019 - diciembre 2020

- 1. Responsable de administrar la página en Facebook del departamento dedicada al bienestar de los empleados.
- 2. Encargada de la elaboración de piezas publicitarias para su respectiva divulgación en los canales de comunicación de la empresa.
- 3. A cargo de entregar detalles en fechas especiales.
- 4. Apoyar en la realización de actividades dentro de la compañía tanto de manera presencial como de manera remota.
- 5. Contribuir en el diseño de planes de comunicación y su respectiva ejecución.

Logros

- Diseñé un manual de comunicación con el fin de establecer parámetros para tener una buena comunicación dentro de la empresa.
- Aumenté la interacción en la página de Facebook, por medio de publicaciones que promovieron reacciones y comentarios de los miembros.

FORMACIÓN ACADÉMICA

Diplomado habilidades en programación con énfasis en aplicaciones web

Universidad Nacional de Colombia 2022

Profesional en lenguas modernas con énfasis en comunicación digital

Universidad Ean 2016 - 2021

FORMACIÓN COMPLEMENTARIA

· Curso de desarrollador Fronted

Platzi 2022

Creación de contenidos digitales

Fundación telefónica Movistar 2020

Cómo diseñar un plan de mercadeo

Massive Open Online Courses (MOOC) 2020

Fundamentos de Marketing Digital

Google 2019